臺灣臺中地方法院刑事判決
110年度交易字第1744號
公  訴  人  臺灣臺中地方檢察署檢察官
被      告  洪秋榮

                    籍設臺中市○○區○○路00號（臺中○○○○○○○○○）

上列被告因公共危險案件，經檢察官提起公訴（110年度偵字第3
4710號），被告就被訴之事實為有罪陳述，經告知被告簡式審判
程序之旨，並聽取當事人意見後，本院裁定進行簡式審判程序，
判決如下：
    主  文
洪秋榮駕駛動力交通工具而吐氣所含酒精濃度達每公升零點貳伍
毫克以上，累犯，處有期徒刑柒月。
    事  實
一、洪秋榮自民國110年9月1日10時35分許前之同日某時，在其
    位於臺中市○○區○○路0段000○00號4樓之住處，飲用不詳數量
    之啤酒後，明知飲酒後不得駕駛動力交通工具，竟仍基於酒
    後駕駛動力交通工具之犯意，於酒後騎乘車牌號碼000-000
    號普通輕型機車（下稱甲車）外出；嗣於同日10時35分許，
    行經臺中市大甲區青三路5巷與青三路交岔路口時，因酒精
    作用影響注意力及操控力，不慎與林宏信所駕駛之車牌號碼
    000-0000號自用小客車（下稱乙車）發生碰撞。洪秋榮因而
    受傷被送往醫院救治。嗣經警據報到場處理，於同日11時16
    分許對洪秋榮施以吐氣酒精濃度測試，測得其吐氣中所含酒
    精濃度達每公升0.9毫克，始查悉上情。
二、案經臺中市政府警察局（下稱臺中市警局）大甲分局（下稱
    大甲分局）報請臺灣臺中地方檢察署檢察官偵查起訴。
    理  由
一、認定犯罪事實所憑之證據及理由：
    上開犯罪事實，業據被告洪秋榮於警詢、本院行準備、審理
    程序時均坦承不諱（見110年度偵字第34710號卷［下稱偵卷］
    第30、31頁，110年度交易字第1744號卷［下稱交易卷］第35
    、41頁），且經證人林宏信於警詢中證述明確（見偵卷第33
    至35頁），復有大甲分局刑事案件報告書、警員職務報告、
    道路交通事故現場圖、道路交通事故調查報告表（一）及（
    二）、大甲分局日南派出所道路交通事故當事人酒精測定紀
    錄表、臺中市警局舉發違反道路交通管理事件通知單（違規
    事實：酒後駕車）、執行交通違規移置車輛收據、車輛詳細
    資料報表（甲車、乙車）、事故現場照片、乙車行車紀錄器
    錄影光碟片及畫面翻拍照片、路口監視器錄影畫面翻拍照片
    在卷可佐（見偵卷第17至19、27、43、45至47、49、51、53
    、55、57至65頁、光碟片存放袋），足認被告上開自白與事
    實相符。本案事證明確，被告犯行堪以認定，應依法論科。
二、論罪科刑：
（一）論罪：
    1.查被告行為後，刑法第185條之3第1項已於111年1月28日
      修正公布，並於同年月30日施行。而修正前該條項規定「
      駕駛動力交通工具而有下列情形之一者，處二年以下有期
      徒刑，得併科二十萬元以下罰金：一、吐氣所含酒精濃度
      達每公升零點二五毫克或血液中酒精濃度達百分之零點零
      五以上。…」，修正後該條項之法定構成要件雖未變更，
      然其法定刑度已提高為「處三年以下有期徒刑，得併科三
      十萬元以下罰金」，是修正後新法並未較有利於行為人，
      經比較新舊法之結果，應依刑法第2條第1項前段之規定，
      適用被告行為時即修正前刑法第185條之3第1項第1款之規
      定。
    2.被告於為警查獲時吐氣所含酒精濃度為每公升0.9毫克，
      已達每公升0.25毫克以上。核被告所為，係犯修正前刑法
      第185條之3第1項第1款之駕駛動力交通工具而吐氣所含酒
      精濃度達每公升0.25毫克以上之罪。
（二）累犯之認定：
      查被告前因不能安全駕駛案件，經本院以105年度沙交簡
      字第631號判決判處有期徒刑5月、併科罰金新臺幣（下同
      ）2萬元確定，於106年6月22日徒刑易服社會勞動履行完
      成，有臺灣高等法院被告前案紀錄表附卷可按。被告於受
      徒刑之執行完畢後，5年以內故意再犯有期徒刑以上之本
      案犯罪，為累犯，考量被告前案犯罪經執行完畢後，理應
      產生警惕，而能因此自我控管，不再觸犯有期徒刑以上之
      罪，卻故意再犯本案，足見其對於刑罰之反應力薄弱，況
      上開案件與本案又同屬不能安全駕駛罪，顯見被告有一再
      觸犯同類犯罪之特別惡性，並參酌司法院釋字第775號解
      釋意旨，認被告依刑法第47條第1項規定，就其本案所犯
      之罪加重最低本刑，與憲法罪刑相當之原則無違，爰依法
      加重其刑。
（三）量刑：
　　　爰審酌被告明知酒精成分對人之意識能力具有不良影響，
      酒後駕車對一般往來之公眾及駕駛人自身皆具有高度危險
      性，卻漠視自己安危，並罔顧公眾安全，於服用酒類後，
      仍執意騎乘普通輕型機車上路，並不慎與乙車發生碰撞，
      其行為對於交通安全已生危害，應予非難，並考量被告犯
      罪動機、目的、手段，行為時並有駕駛執照經註銷仍騎乘
      普通輕型機車之違規情事（參臺中市警局舉發違反道路交
      通管理事件通知書［違規事實：駕駛執照經註銷仍騎乘普
      通輕型機車］，見偵卷第51頁），於為警查獲時吐氣所含
      酒精濃度，犯後坦承犯行之態度，兼衡其前科素行（有多
      次不能安全駕駛罪前科，參臺灣高等法院被告前案紀錄表
      ，見交易卷第15至19頁），於審理程序中自陳高工畢業之
      智識程度，曾擔任建築工地人力派遣之打零工人員，月收
      入2萬多元，其姊需其扶養，經濟狀況勉持（見交易卷第4
      1、42頁）等一切情狀，量處如主文所示之刑，以資懲儆
      。
據上論斷，應依刑事訴訟法第273條之1第1項、第299條第1項前
段，刑法第2條第1項前段、第47條第1項、修正前刑法第185條之
3第1項第1款，刑法施行法第1條之1第1項，判決如主文。
本案由檢察官許景森提起公訴，經檢察官葉芳如到庭執行職務。
中　　華　　民　　國　　111 　年　　4 　　月　　14　　日
                  刑事第十七庭  法  官  吳欣哲
以上正本證明與原本無異。                                
如不服本判決應於收受判決後20日內向本院提出上訴書狀，並應
敘述具體理由；其未敘述上訴理由者，應於上訴期間屆滿後20日
內向本院補提理由書（均須按他造當事人之人數附繕本）「切勿
逕送上級法院」。 
告訴人或被害人如不服判決，應備理由具狀向檢察官請求上訴，
上訴期間之計算，以檢察官收受判決正本之日起算。     
                                書記官  張珮琦
中　　華　　民　　國　　111 　年　　4 　　月　　15　　日
附錄本案論罪科刑法條全文：
修正前中華民國刑法第185條之3
駕駛動力交通工具而有下列情形之一者，處二年以下有期徒刑，
得併科二十萬元以下罰金：
一、吐氣所含酒精濃度達每公升零點二五毫克或血液中酒精濃度
    達百分之零點零五以上。
二、有前款以外之其他情事足認服用酒類或其他相類之物，致不
    能安全駕駛。
三、服用毒品、麻醉藥品或其他相類之物，致不能安全駕駛。
因而致人於死者，處三年以上十年以下有期徒刑；致重傷者，處
一年以上七年以下有期徒刑。
曾犯本條或陸海空軍刑法第五十四條之罪，經有罪判決確定或經
緩起訴處分確定，於五年內再犯第一項之罪因而致人於死者，處
無期徒刑或五年以上有期徒刑；致重傷者，處三年以上十年以下
有期徒刑。